臺灣臺南地方法院刑事判決　　　　　　　100年度易字第653號
公　訴　人　臺灣臺南地方法院檢察署檢察官
被　　　告　蔡俊霖
上列被告因竊盜案件，經檢察官提起公訴（100年度偵字第7674
號），被告於準備程序中就被訴事實為有罪之陳述，本院裁定改
依簡式審判程序審理，判決如下：
    主  文
蔡俊霖竊盜，累犯，處有期徒刑肆月，如易科罰金，以新臺幣壹
仟元折算壹日；又侵入住宅竊盜未遂，累犯，處有期徒刑陸月，
如易科罰金，以新臺幣壹仟元折算壹日。應執行有期徒刑捌月，
如易科罰金，以新臺幣壹仟元折算壹日。
    事  實
一、蔡俊霖前於民國95年間因2 次竊盜案件，先後經本院以95年
    度易字第1338號、95年度易字第1395號判決各判處有期徒刑
    10月、30日確定，嗣上開2 罪經本院以96年度聲減字第717
    號裁定各減為有期徒刑5 月、15日確定，並於96年7 月30日
    接續執行完畢。詎其猶不知悔改，分別為下列行為：(一)、於
    100 年5 月23日3 時40分許，行經臺南市○○區○○路5 段
    171 巷92弄4 號前，因見陳怡君所有車牌號碼BW7-615 號機
    車之機車鑰匙未取下，認有機可趁，竟意圖為自己不法之所
    有，本於竊盜之犯意，徒手以該機車鑰匙發動後而竊取上開
    機車。得手後，留供己代步之用。(二)、於100 年5 月30日15
    時11分，蔡俊霖騎乘上開竊得之機車行經吳保林位在臺南市
    ○○區○○路1 段288 巷93號之住處前，因見與該住宅相通
    之車庫大門未關，竟另意圖為自己不法之所有，本於竊盜之
    犯意，先將上開竊得之機車停在該住處前，再徒步侵入與住
    宅相連之車庫內，惟其於打開停放在該處車牌號碼999-CSV
    號機車之置物箱翻找財物時，為吳保林發現而未遂，而蔡俊
    霖驚覺事跡敗露，乃匆匆徒步逃逸。嗣於同日15時30分許，
    為警據報後在臺南市○○區○○路1 段478 巷2 弄5 號前逮
    捕，並在安和路1 段288 巷93號前扣得上揭失竊之機車（業
    已發還陳怡君），而知上情。
二、案經吳保林訴由臺南市政府警察局第三分局報請臺灣臺南地
    方法院檢察署檢察官偵查起訴。
    理  由
一、本件被告蔡俊霖所犯係死刑、無期徒刑、最輕本刑為3 年以
    上有期徒刑以外之罪，其於本院準備程序中就被訴事實為有
    罪之陳述，經法官告知被告簡式審判程序之旨，並聽取公訴
    人、被告之意見後，由本院依刑事訴訟法第273 條之1 第1
    項之規定，裁定改依簡式審判程序審理，先予敘明。
二、上開事實，業據被告於警詢、偵查中及本院羈押、審理時之
    供承不諱（見警卷第1 至5 頁、偵卷第13至14頁、聲羈卷第
    8 至10頁、本院卷第10至12、26頁反面至28頁），核與證人
    即被害人陳怡君於警詢時證稱：伊所有之機車確有遭人竊取
    ，該機車價值約5000元等語（見警卷第6 至7 頁）；證人即
    被害人吳保林於警詢時證稱：被告確有在伊住處車庫內翻機
    車之置物箱，被伊發現後，被告便將其停在門外的機車丟下
    徒步逃跑等語相符（見警卷第8 至10頁），並有扣押筆錄、
    扣押物品目錄表、贓物認領保管單各1 份及監視錄影翻拍照
    片4 幀、查獲現照片各10幀在卷可證（見警卷第11至15、18
    至21頁、偵卷第32至34頁），足見被告自白與事實相符，堪
    以採信。從而，本件事證明確，被告犯行洵堪認定。
三、核被告事實(一)所為，係犯刑法第320條第1項之竊盜既遂罪；
    就事實(二)部分，被告雖係在被害人吳保林住宅車庫內行竊，
    惟依卷附照片觀之（見警卷第18至19頁），該車庫與住宅是
    連接成一體，而與住宅相連互通，應視為整體住宅之一部分
    ，雖未關門，仍非對外開放之空間，故被告此部分所為，係
    犯刑法第321條第3項、第1項第1款之侵入住宅竊盜未遂罪。
    其所犯上開2 罪間，犯意各別、行為互異，應予分論併罰。
    被告前於95年間因2 次竊盜案件，先後經本院以95年度易字
    第1338號、95年度易字第1395號判決各判處有期徒刑10月、
    30 日確定，嗣上開2罪經本院以96年度聲減字第717 號裁定
    各減為有期徒刑5月、15日確定，並於96年7月30日接續執行
    完畢，此有臺灣高等法院被告前案紀錄表1 份在卷可按，其
    受徒刑之執行完畢，5年以內故意再犯有期徒刑以上之上述2
    罪，皆為累犯，依法均應加重其刑。被告已著手於事實一(二)
    所示犯罪行為之實行而不遂，為未遂犯，爰依刑法第25條第
    2 項規定，按既遂犯之刑度減輕之。又被告就事實一(二)之犯
    行，同時有刑之加重及減輕事由，爰依法先加後減之。茲審
    酌被告有多次竊盜前科，素行非佳，正值青壯之年，不思以
    己力賺取生活所需，率爾竊取他人財物，甚至侵入他人住宅
    行竊，顯不知尊重他人之財產權，對人民之財產安全造成危
    害，所為誠屬不該，惟念其犯後已知坦認犯行，態度尚可，
    且所竊機車已返還被害人，侵入他人住宅竊盜部分亦未得逞
    ，並兼衡其智識程度、生活狀況等一切情狀，分別量處如主
    文所示之刑，及諭知易科罰金之折算標準，並定其應執行之
    刑，暨諭知易科罰金之折算標準。至公訴人就事實一(一)、(二)
    部分，雖各具體求處有期徒刑5 月等語，惟事實一(一)所示失
    竊之機車現值約5,000 元，價值非鉅，且業已發還被害人，
    本院因認量處上開之刑，即足懲戒其犯行；另事實一(二)部分
    ，被告固屬竊盜未遂，然其係以侵入住宅為犯罪手段，侵害
    人民之居住安寧及財產安全非輕，對於人民之生命、身體安
    全亦生潛在危險，本院認量處上開之刑方屬適當，並認公訴
    人具體求處應執行有期徒刑7 月部分，毋寧過輕，附此敘明
    。另扣案之吸食器，核與本件竊盜案無涉，自無庸為沒收之
    諭知。
據上論斷，應依刑事訴訟法第273 條之1 第1 項、第299 條第1
項前段，刑法第320 條第1 項、第321 條第3 項、第1 項第1 款
、第25條第2項、第47條第1項、第51條第5款、第41條第1項前段
、第8項，刑法施行法第1條之1，判決如主文。
本案經檢察官詹尚晃到庭執行職務。
中    華    民    國   100    年    6     月    30    日
                  刑事第十庭  法  官  蘇碧珠
以上正本證明與原本無異。
如不服本判決應於收受本判決後10日內向本院提出上訴書狀，並
應敘述具體理由。如未敘述上訴理由者，應於上訴期間屆滿後20
日內向本院補提理由書狀（均須按他造當事人之人數附繕本）「
切勿逕送上級法院」。
                              書記官  許哲萍
中    華    民    國   100    年    6     月    30    日
附錄本案論罪科刑法條全文
中華民國刑法第320條：
意圖為自己或第三人不法之所有，而竊取他人之動產者，為竊盜
罪，處5  年以下有期徒刑、拘役或 5 百元以下罰金。
意圖為自己或第三人不法之利益，而竊佔他人之不動產者，依前
項之規定處斷。
前二項之未遂犯罰之。
中華民國刑法第321條：
犯竊盜罪而有下列情形之一者，處 6 月以上、5 年以下有期徒
刑，得併科新臺幣 10 萬元以下罰金：
一、侵入住宅或有人居住之建築物、船艦或隱匿其內而犯之者。
二、毀越門扇、牆垣或其他安全設備而犯之者。
三、攜帶兇器而犯之者。
四、結夥三人以上而犯之者。
五、乘火災、水災或其他災害之際而犯之者。
六、在車站、埠頭、航空站或其他供水、陸、空公眾運輸之舟、
    車、航空機內而犯之者。
前項之未遂犯罰之。